臺灣高等法院高雄分院刑事判決　　　　　九十一年度上易字第八三四號
　　上訴人
　　即被告　甲○○
右上訴人因竊盜案件，不服臺灣屏東地方法院九十一年度易字第三三六號中華民國九
十一年四月二十二日第一審判決（起訴案號：臺灣屏東地方法院檢察署九十年度偵字
第五０二四號），提起上訴，本院判決如左：
      主      文
上訴駁回。
      事實及理由
一、本案經本院審理結果，認第一審判決認事用法及量刑均無不當，應予維持，並引
    用第一審判決書記載之事實、證據及理由（如附件）。
二、原審審酌被告犯罪之一切情狀，量處被告有期徒刑一年四月。另案扣押供犯罪所
    用之Ｔ字型扳手一支，係共犯江金峰所有，併依刑法第三十八條第一項第二款之
    規定宣告沒收，認事用法，核無不合，量刑亦屬妥適，被告甲○○上訴意旨，仍
    執前詞，否認犯罪，指摘原判決不當，為無理由，應予駁回。
據上論斷，應依刑事訴訟法第三百六十八條、第三百七十三條，判決如主文。
本案經檢察官陳國全到庭執行職務。
中    華    民    國        九十一      年      六      月    二十六    日
                              臺灣高等法院高雄分院刑事第九庭
                                  審判長法官  張明松
                                        法官  江泰章
                                        法官  任森銓
右正本證明與原本無異。
不得上訴。
                                      書記官  施耀程
中    華    民    國        九十一      年      六      月    二十八    日
附錄：本判決論罪科刑法條：
刑法第三百二十一條第一項
犯竊盜罪而有左列情形之一者，處六月以上五年以下有期徒刑：
一、於夜間侵入住宅或有人居住之建築物、船艦或隱匿其內而犯之者。
二、毀越門扇、牆垣或其他安全設備而犯之者。
三、攜帶兇器而犯之者。
四、結夥三人以上而犯之者。
五、乘火災、水災或其他災害之際而犯之者。
六、在車站或埠頭而犯之者。
                                                                      Ｈ
附件
臺灣屏東地方法院刑事判決                          九十一年度易字第三三六號
    公  訴  人  臺灣屏東地方法院檢察署檢察官
    被      告  甲○○  男  民國○○○年○月○○日生
                        住屏東縣恆春鎮○○路十四巷一號
                        （現於臺灣屏東戒治所戒治中）
                        身分證統一編號：Ｔ一二三七四一二號
右列被告因竊盜案件，經檢察官提起公訴（九十年度偵字第五○二四號），本院判決
如左：
     主  文
甲○○共同連續踰越安全設備、於夜間侵入住宅竊盜，累犯，處有期徒刑壹年肆月。
Ｔ字型扳手壹支沒收。
     事  實
甲○○前於民國八十五年間，曾因違反麻醉藥品管理條例案件，經本院判處有期徒刑
四月確定，於八十六年九月二十四日易科罰金執行完畢，猶不知悛悔，意圖為自己不
法之所有，夥同具犯意聯絡之江金峰（由檢察官另行偵辦移送），基於概括犯意，連
續為下列加重竊盜行為：
(一)、甲○○與江金峰於九十年五月二十一日凌晨四時許，攜帶江金峰所有客觀上具危
    險性，足供兇器使用之磨尖Ｔ字型扳手一支（另案扣押），在屏東縣東港鎮○○
    里○○路一八之五號前，以上開Ｔ字型扳手，共同竊取乙○○所有車號九Ｈ─四
    一六號大貨車一輛得手（已尋獲領回）。
(二)、甲○○與江金峰隨後駕駛上開竊得之大貨車，於當日清晨時分，前往車城鄉屏一
    九九號縣道某處，同以上開Ｔ字型扳手，啟動竊得尤勝源所有ＴＣＭ─Ｓ三○鏟
    土機一部，並以該大貨車將之運離，載至新埤鄉○○村○○路上置放，伺機脫售
    （已尋獲領回），並將該大貨車棄置在新華路旁空地。
(三)、甲○○與江金峰復於同年六月十日晚上十時許，共同踰越屏東縣新埤鄉○○村○○路一二之八號丙○○住處後方窗戶，侵入其內竊取冷氣機及電視機各二台，得
    手後逃逸。嗣經警採得並驗出江金峰遺留在丙○○住處之指紋，併上開二件竊案
    ，循線查獲，並在江金峰新埤鄉○○村○○路十二之五號租居處起獲該冷氣機及
    電視機各二台（業據領回）。
     理  由
一、訊據被告甲○○矢口否認犯行，辯稱：本件竊盜與伊無關，江金峰告稱大貨車及
    鏟土機是他朋友的，而搬冷氣機及電視機的地方是他的租屋，伊純粹是幫江金峰
    的忙，不知他是行竊云云。惟查，前揭財物失竊之事實，經各該被害人乙○○、
    尤勝源及丙○○指訴在卷，並有贓物認領保管單三紙可稽。而前揭竊案，均據共
    犯江金峰供承不諱，並指被告共同行竊，惟訊據被告於獲案之初否認涉案，迨九
    十年十二月十一日偵訊時，經與江金峰同庭對質，江金峰同指被告為共犯，被告
    始供承：江金峰持Ｔ字型扳手插入車門，開走大貨車，後又去偷鏟土機，伊幫忙
    放鐵梯讓江金峰將鏟土機開到大貨車上等情；九十一年二月二十七日偵訊時，再
    度供承江金峰係以一似Ｔ字型之扳手行竊前揭大貨車無誤，均核與江金峰供述之
    情節相符。被告智慮無缺，初既否認犯行，經與江金峰對質後始供承江金峰確係
    持上開工具，以非常態手法開啟並發動車輛及鏟土機，則其事後供認之情節，顯
    為真實。再者，訊據被告供稱其知江金峰以製作鋁門窗為業，就江金峰操駕載運
    本件大貨車及鏟土機此等重型機具，亦顯應啟疑竇為是，乃其事後復翻異前供，
    徒以其輕信江金峰所言而完全不知情置辯，併共同行竊冷氣機及電視機之部分，
    均屬卸責之詞，俱無可採。
二、按(一)刑法第三百二十一條第一項第三款所謂之「兇器」，其種類並無限制，凡客
    觀上足對人之生命、身體、安全構成威脅，具危險性之物品均屬之，且祇須行竊
    時攜帶之為已足，不以初有行兇之意圖為要。本件被告夥同江金峰以一磨尖之Ｔ
    字型扳手行竊前揭大貨車與鏟土機，據渠等供承在卷，與被害人乙○○、尤勝源
    各指稱該大貨車及鏟土機之車門鎖或鑰匙孔遭撬壞之情節一致，該金屬質材之尖
    銳Ｔ字型扳手自足對人之生命、身體、安全構成威脅，客觀上顯具有危險性。(二)
    同條項第二款所謂之「毀越」及「其他安全設備」，前者指毀損或越進而言，毀
    而不越，或越而不毀，均得依該條款處斷（司法院院字第六一○號解釋參照）；
    後者指門扇牆垣以外而與門扇牆垣同其性質，依社會通常觀念足認為防盜之設備
    而言，窗戶具隔絕防閑之作用，性質上與門扇相類，核屬安全設備之一種。訊據
    被害人丙○○指稱其住處後方紗窗有被拿下，後門處也有腳印等語無誤，被告與
    江金峰乃於夜間踰越安全設備侵入被害人丙○○住宅竊盜，亦無疑義。
三、核被告如事實欄(一)、(二)所為，均係犯刑法第三百二十一條第一項第三款之攜帶兇
    器竊盜罪；如事實欄(三)所為，則係犯刑法第三百二十一條第一項第二款、第一款
    之踰越安全設備、於夜間侵入住宅竊盜罪。被告就前揭犯行，與江金峰有犯意聯
    絡及行為分擔，均為共同正犯。被告上開三次犯行，時間緊接，犯罪構成要件相
    同，顯係基於概括犯意反覆為之，為連續犯，應從情節較重之踰越安全設備、於
    夜間侵入住宅竊盜罪論處，並加重其刑。又被告曾因違反麻醉藥品管理條例案件
    ，經本院判處有期徒刑四月確定，於八十六年九月二十四日易科罰金執行完畢，
    有臺灣屏東地方法院檢察署刑案資料查註紀錄表及本院全國前案紀錄表可佐，其
    於五年內再犯本件有期徒刑以上之罪，為累犯，應依刑法第四十七條加重其刑，
    併上開連續犯加重部分遞加之。爰審酌被告素行，犯罪之動機、手段、目的、所
    竊財物價值、所生損害及犯後態度等一切情狀，量處如主文所示之刑。前揭Ｔ字
    型扳手一支為共犯江金峰所有供犯罪所用之物，應依刑法第三十八條第一項第二
    款規定沒收。
據上論斷，應依刑事訴訟法第二百九十九條第一項前段，刑法第二十八條、第五十六
條、第三百二十一條第一項第一款、第二款、第四十七條、第三十八條第一項第二款
，判決如主文。
中      華      民      國      九十一      年    四    月    二十二    日
                                臺灣屏東地方法院刑事第三庭
                                          法  官  蔡 憲 德
右正本證明與原本無異。
如不服本判決應於收受本判決後送達後十日內向本院提出上訴書狀，其未敘述上訴理
由者，並得於提起上訴後十日內向本院補提理由書狀（均須按他造當事人之人數附繕
本 ）「切勿逕送上級法院」
                                       書記官  林 鴻 仁
中      華      民      國      九十一      年    四    月    二十二    日
附錄本案論罪科刑法條
刑法第三百二十一條：
犯竊盜罪而有左列情形之一者，處六月以上五年以下有期徒刑：
一  於夜間侵入住宅或有人居住之建築物、船艦，或隱匿其內而犯之者。
二  毀越門扇、牆垣或其他安全設備而犯之者。
三  攜帶兇器而犯之者。
四  結夥三人以上而犯之者。
五  乘火災、水災或其他災害之際而犯之者。
六  在車站或埠頭而犯之者。
前項之未遂罰之。
